臺灣臺南地方法院民事判決　九十二年度重訴字第三六六號
　　原　　　告　丁○○
　　　　　　　　丙○○
　　　　　　　　戊○○
　　　　　　　　己○○○
　　　　　　　　乙○○○
　　共　　　同
　　訴訟代理人　陳明義律師
　　被　　　告　甲○
　　訴訟代理人　薛西全律師
　　　　　　　　鄭銘仁律師
右當事人間請求返還土地等事件，經本院於民國九十三年七月二十一日言詞辯論終結
，判決如左：
    主　    文
原告之訴及假執行之聲請均駁回。
訴訟費用由原告負擔。
    事實及理由
一、被告經合法通知，無正當理由，未於最後言詞辯論期日到場，核無民事訴訟法第
    三百八十六條各款所列情形，爰依原告之聲請，由其一造辯論而為判決。
二、本件原告起訴主張：
  （一）坐落台南市○區○段二小段一二二地號、面積五四平方公尺土地為原告丁○○、丙○○各持分二分之一共有，坐落同小段一二六地號、面積五三平方公
　　　　尺為原告等五人與訴外人林幸助、蕭素華共有，原告丁○○持分七０分之三
　　　　、原告丙○○持分七０分之三、原告戊○○持分三五分之八、原告己○○○
　　　　持分三五分之八、原告乙○○○持分三五分之八、林幸助持分七０分之八、
　　　　蕭素華持分七０分之八，民國三十六年間被告為蓋建房屋，乃向原告等之父
　　　　親陳添丁租用本件系爭兩筆土地建築磚木造房屋，八十九年七月間房屋已年
　　　　久腐朽不能居住，被告乃將房屋全部拆除回復為空地，由於租地建屋之目的
　　　　已終了，原告乃委任陳明義律師於八十九年七月二十六日以台南南門路郵局
　　　　第六八九號存證信函通知被告終止租賃契約，兩造對系爭二筆土地已無租賃
　　　　關係存在。
　（二）詎被告未經原告同意，也未向台南市政府合法申請建築，竟在本件系爭二筆
　　　　土地上加速違章興建二層鋼鐵造樓房一楝，經台南市政府發現，命令被告限
　　　　期將違章建築鋼鐵造樓房拆除，被告為保有該棟樓房，多次與原告協議，要
　　　　求原告再將本件系爭二筆土地出租予被告，原告在被告要求下，乃於九十年
　　　　十二月二十日重新與被告訂立房屋買賣契約書，約定被告將所建之二層鋼骨
　　　　樓房一楝，以總價新台幣（下同）二十萬元出售予原告，同時訂立房地租賃
　　　　契約書，約定原告將上開坐落台南市○○路○段三七七號二樓房屋一楝，含
　　　　基地坐落台南市○段○○段一二六地號及同小段一二二地號土地所有權全部
　　　　出租予被告使用，租期自八十九年七月一日起至九十二年六月三十日止三年
　　　　，租金前一年半每月二萬二千元，後一年半（十八個月）每月五萬六千元，
　　　　兩造並「特別約定」：乙方（被告）於九十一年三月底以前，以甲方（原告
　　　　）起造人名義在一二二地號土地周圍築造圍牆並上蓋屋頂，否則甲方（原告
　　　　）得即時終止租約，該建造物如無法取得合法建照執照，日後如遭公務機關
　　　　拆除時，本租賃契約亦同時終止，但被告並無依約履行，且買賣之二層鋼骨
　　　　樓房亦無法取得合法建照執照而遭台南市政府強制拆毀，原告乃於九十一年
　　　　四月一日以鳥松郵局第一二九號存證信函通知被告終止房屋、基地租賃契約
　　　　，兩造就本件系爭二筆土地已無租賃關係存在，業經台灣台南地方法院台南
　　　　簡易庭九十一年度南簡字第一四一五號民事判決，及台灣台南地方法院九十
　　　　二年度簡上字第五三號民事判決確定，但被告仍無權占用本件系爭二筆土地
　　　　，也不將鋼鐵造二層樓房鋼架全部拆除，原告自得依所有權之作用，請求被
　　　　告拆除地上物，並將土地交還原告及其餘共有人。
　（三）兩造於九十年十二月二十日重新訂立之房地租賃契約，約定租金前一年半（
　　　　八十九年七月一日至九十年十二月三十一日）每月二萬二千元，後一年半（
　　　　九十一年一月一日至九十二年六月三十日）每月五萬六千元，但被告自九十
　　　　一年一月一日起迄同年四月一日終止土地租賃契約止，三個月僅付二萬二千
　　　　元租金，尚積欠租金十四萬六千元，又被告自九十一年四月一日起無權占用
　　　　原告所有本件二筆土地，每月應給付原告相當於租金額五萬六千元之損害金
　　　　。
　（四）被告於三十六年間在系爭土地上蓋建之磚木造房屋，迄八十九年七月間已全
　　　　部拆除，回復為空地，有當時拍攝之現場照片可證，並為鈞院九十二年度簡
　　　　上字第五三號確定之民事判決所認定，由於租地建屋之目的已終了，經原告
　　　　通知被告終止土地租賃契約，被告收受通知後，未經原告同意竟加速在本件
　　　　系爭土地上違章興建加強磚、鋼鐵造二層樓房一棟，並在空地上舖設水泥地
　　　　面，由於是違章建築，遭台南市政府強制執行拆毀，留下樓房鋼鐵架及磚地
　　　　基等建物。被告違章興建之前開加強磚、鋼骨造二層樓房，被告為求能繼續
　　　　租用本件系爭土地，而於九十年十二月二十日與原告通謀虛偽意思表示簽訂
　　　　房屋買賣契約，但原告並無給付價金與被告，被告亦未將該房屋點交給原告
　　　　，房屋仍屬被告所有，業經被告於鈞院九十二年度簡上字第五三號確認租賃
　　　　關係案敘明。
　（五）本件系爭一二二地號土地上之水泥地板為被告所鋪設，鈞院九十二年十一月
　　　　十四日上午十時言詞辯論筆錄，被告訴訟代理人稱：「系爭土地上的水泥是
　　　　被告重建的時候所舖設」，鈞院九十三年一月六日勘驗筆錄，被告也稱：「
　　　　之前被市府敲毀地板、牆壁，為免房屋倒塌，我用鋼條鐵皮支撐牆壁及二樓
　　　　地板，地號一二二部分因天后宮希望通行，所以我同意舖設水泥」。綜上各
　　　　節，被告無權占用原告所有土地，在土地上興建加強磚、鋼骨造建物及鋪設
　　　　水泥地板，並積欠原告租金及損害金。
　（六）爰聲明：
　　１、被告應將坐落台南市○區○段二小段一二二地號土地上如台南地政事務所九
　　　　十三年一月六日土地複丈成果圖所示Ａ部分水泥地板面積四八平方公尺全部
　　　　剷除，Ｂ部分加強磚、鋼骨造建物面積六平方公尺全部拆除，將土地交還原
　　　　告丁○○及丙○○。
　　２、被告應將坐落台南市○區○段二小段一二六地號土地上如台南地政事務所九
　　　　十三年一月十六日土地複丈成果圖所示Ｃ部分加強磚、鋼骨造建物面積五三
　　　　平方公尺全部拆除，將土地交還原告等五人及共有人林幸助、蕭素華。
　　３、被告應給付原告一十四萬六千元，及自九十一年四月一日起至前開１、２項
　　　　土地交還之日止，按月給付五萬六千元損害金。
　　４、願供擔保請准宣告假執行。
三、被告則以：
　（一）其於三十六年間，向原告之父陳添丁承租系爭土地建屋居住。時至八十九年
　　　　七月間，房屋因年久腐朽不能居住，為思改善居住環境，乃將舊有腐朽之房
　　　　屋拆除原地重建，竟遭原告等出面以租地建屋目的終了為由，主張終止租賃
　　　　關係，此為兩造均不否認之事實。
　（二）再者，被告於原告通知終止租約時，已將舊有房屋拆除並重建新屋，為求保
　　　　全該重建新屋，乃與原告協商，將重建後之新屋出售予原告，再由原告將房
　　　　屋及土地出租予被告，以求能有容身之處。故兩造乃於九十年十二月二十日
　　　　簽定房屋買賣契約書，約定被告將所興建之未辦理保存登記之二層鋼骨樓房
　　　　一棟以總價二十萬元出售予原告，同時簽訂租賃契約書，由原告將其向被告
　　　　所購買之房屋及系爭土地出租予被告，此亦為兩造所不爭執。
　（三）然查，雖依兩造所簽訂之租賃契約約定，乙方即被告必須在九十一年三月底
　　　　以前在土地周圍築造圍牆並上蓋屋頂，否則甲方即原告得終止租約，該建築
　　　　物如無法取得合法建照執照，日後遭公務機關拆除時，本租賃契約亦同時終
　　　　止。雖事後被告未及依約築造圍牆，該屋即因原告向台南市政府建管機關檢
　　　　舉而遭拆除。是以，並非承租人之被告不願履約，而是原告違背債務之本旨
　　　　，向建管機關舉報違建，致使該屋遭公務機關拆除。惟查，有關該屋是否遭
　　　　建管機關拆除，僅與兩造間之租賃契約有關，而與兩造間之房屋買賣契約之
　　　　效力無關。違章建築物雖為地政機關所不許登記，但非不得以之為交易之標
　　　　的，原建築人出賣該建築物時，依一般法則，既仍負有交付其物於買受人之
　　　　義務（最高法院四十八年度台上字第一八一二號判例參照），是以，被告將
　　　　系爭未辦理保存登記之二層鋼骨樓房出售與原告，並依占有改定之方式完成
　　　　交付，自應由原告取得系爭未經辦理保存登記房屋之所有權。至於兩造間之
　　　　租賃契約是否因嗣後其他原因而終止，與本件原告因買賣關係取得系爭房屋
　　　　之所有權並無影響。
　（四）次查，本件原告確已依買賣之法律關係取得系爭樓房之所有權，雖原告尚未
　　　　依買賣契約之約定給付價金二十萬元，惟此僅屬買受人之原告債務不履行而
　　　　已，出賣人既未因此解除買賣契約，自不影響原告依買賣關係所取得之所有
　　　　權。原告雖聲稱系爭買賣契約為通謀虛偽意思表示，然原告並未舉出證據證
　　　　明通謀之事實。且依原告所稱，被告係為求能保留該違章建築物，並且繼續
　　　　租用該屋，而將違章建物出售予原告，然此僅係被告出售房屋之動機，被告
　　　　既確實有意將房屋出售並移轉所有權，自非通謀虛偽意思表示。原告雖迄今
　　　　未給付價金，僅屬兩造間關於買賣價金之債務關係，並不影響於原告所取得
　　　　之所有權自明。
　（五）末查，依鈞院函囑台南市台南地政事務所實地測量結果，現場有編號Ａ之水
　　　　泥地板，面積四十八平方公尺、編號Ｂ及Ｃ加強磚、鋼骨造，面積為六平方
　　　　公尺及五十三平方公尺。經查，系爭土地前經原告出租予被告建屋居住，既
　　　　為建屋居住，則房屋有水泥地板自屬當然，因此原告請求拆除編號Ａ之水泥
　　　　地板部分，實非有理，而編號Ｂ及Ｃ部分，則屬被告出售予原告之樓房遭建
　　　　管機關拆除後之殘餘物，本屬原告所有，自無由被告予以拆除之理。
　（六）綜前所述，原告以被告無權占有，依所有物返還請求權訴請被告拆屋還地，
　　　　然依前所述，系爭房屋既已出售予原告，自屬原告所有，被告即無拆屋之處
　　　　分權源，則原告訴請被告拆屋，即非有理；又兩造間之土地租賃關係既已因
　　　　租賃目的達成而終止，被告對於系爭土地又已連同出售之房屋一併移轉交付
　　　　予原告，被告即不再對於系爭土地有占有關係，則原告請求被告返還土地，
　　　　亦無理由；被告既未占有原告之土地，原告請求請求給付租金及損害金，亦
　　　　無理由。
　（七）爰聲明：求為判決駁回原告之訴。並陳明如受不利之判決，願供擔保請准宣
　　　　告免為假執行。
四、經查，原告主張坐落台南市○區○段二小段一二二地號土地為原告丁○○、丙○○所共有，同段一二六地號土地為原告五人與訴外人林幸助、蕭素華所共有（下
    稱系爭土地），因三十六年間原告父親陳添丁（別名陳柏塗）與被告就系爭土地
    訂立不定期租賃契約，被告乃於前開土地上建築房屋居住使用，嗣於八十九年七
    月二十四日因前開房屋年久腐朽，被告為加以整修自行全部拆除，而於如附圖所
    示Ｂ、Ｃ位置重新翻修整建加強磚、鋼骨造樓房一棟（下稱系爭建物），並舖設
    如附圖Ａ所示水泥地板，惟原告丁○○於八十九年七月二十六日委託律師發函通
    知被告終止租賃契約後，兩造又於九十年十二月二十日另就系爭二筆土地及系爭
    建物訂立買賣契約及租賃契約，由被告將系爭建物以總價二十萬元出賣予原告，
    原告則將系爭建物出租予被告，租期自八十九年七月一日起至九十二年六月三十
    日止，租金前一年半每月二萬二千元，後一年半每月五萬六千元，並約定被告應
    於九十一年三月底前，以原告為起造人名義在系爭一二二地號土地周圍築造圍牆
    並上蓋屋頂，否則原告得即時終止租約，如系爭建物無法取得合法建造執照，日
    後遭公務機關拆除時，租賃契約亦同時終止，然因被告嗣後未依約築造圍牆，原
    告已於九十一年四月一日以高雄縣鳥松郵局第一二九號存證信函通知被告終止租
    約，系爭建物亦因無法取得合法建築執照，經台南市政府完成違章建築核判、通
    知各項程序後，於九十一年六月二十六日執行強制拆除屋頂、二樓樓版、樓梯、
    牆壁等情，為被告所不爭執，並有原告所提土地登記謄本、存證信函影本、房屋
    買賣契約書影本、房屋租賃契約書影本，及台南市政府九十三年六月八日南市工
    使字第０九三００四五三四一０號函文一紙在卷可稽，復經本院囑託台南市台南
    地政事務所派員會同履勘現場查核屬實，製有勘驗筆錄及複丈成果圖在卷可考，
    堪信為真實。惟原告主張前開租賃契約已合法終止，且前開買賣契約為通謀虛偽
    意思表示所為，原告並非系爭建物所有權人，被告所有系爭建物仍無權占有系爭
    土地云云，則為被告所否認，並以前開情詞置辯，則本件自應審酌：前開買賣契
    約是否為兩造通謀虛偽意思表示所為而無效﹖及就系爭建物有事實上處分權之人
    為何人﹖暨原告所得請求之租金及不當得利額若干﹖爰分述如下：
  （一）按除表現主文之訴訟標的外，法院於判決理由中就訴訟標的以外之重要爭點
        ，本於當事人辯論之結果已為判斷時，除顯然違背法令或當事人已提出新訴
        訟資料，足以推翻原判斷之情形外，於同一當事人就該重要爭點所提起之訴
        訟中，法院及當事人就該已經法院判斷之重要爭點法律關係，皆不得為任何
        相反之判斷或主張，始符民事訴訟法上之誠信原則，最高法院八十八年度台
        上字第五五七號裁判可資參照。
  （二）查，被告前以兩造於九十年十二月二十日所訂買賣契約及租賃契約無效，主
        張其自三十六年起就系爭二筆土地有不定期租賃關係存在為由，提起確認租
        賃關係存在之訴訟（下稱前案），業經本院台南簡易庭九十一年度南簡字第
        一四一五號、本院九十二年度簡上字第五三號事件參酌兩造所提證據及辯論
        結果，於判決理由中認定：訴外人陳添丁於三十六年間代理系爭土地當時所
        有權人陳鴛鴦、陳丕烈、陳丕承、戊○○、己○○○、乙○○○與本件被告
        訂立不定期限租賃契約固屬有權代理而有效存在，惟該賃租契約之期限，已
        因本件被告於八十九年七月間全部拆除原建造之磚造房屋而屆至，本件原告
        於八十九年七月二十六日以存證信函通知被告終止租賃契約，應已發生租賃
        契約終止之效力，亦可認三十六年間所訂立之租賃契約業經兩造於九十年十
        二月二十日重新訂立租賃契約時合意終止舊租賃契約等情，並以：前開買賣
        契約書已載明「本人（即本件被告）所蓋建坐落台南市○區○段二小段一二
        六地號，同小段一二二地號小部分土地及同段同小段一三０地號國有地上之
        未辦保存登記二樓鋼骨樓房一棟（門牌號碼：台南市○區○○路二段三七七
        號），今讓售予乙○○○、己○○○、戊○○、丁○○、丙○○共五位，總
        價共為新台幣貳拾萬元整，價金全部收訖無訛，．．」等語，並經原告簽名
        蓋章無誤，被告迄至該事件言詞辯論終結，均未提出任何積極證據以證明前
        開買賣契約書及土地、房屋租賃契約書乃基於通謀為意思表示為由，認定：
        「兩造於九十年十二月二十日訂立之買賣契約及租賃契約係經兩造合意所成
        立，亦即兩造已就系爭建物成立買賣契約，並就坐落位置土地即系爭二筆土
        地成立租賃契約，並因被告未依約築造圍牆及取得合法建築執照，而經原告
        合法終止租賃契約，兩造就系爭土地已無任何租賃關係存在」，判決駁回被
        告前案確認租賃關係存在之訴一節，業經本院調閱前開民事案卷查核屬實，
        是兩造於九十年十二月二十日訂立之買賣契約並非基於通謀虛偽意思表示所
        為此一重要爭點，業經前案本於兩造辯論結果而為前開判斷，核其判斷既無
        顯然違背法令，原告復未提出足以推翻原判斷之新訴訟資料以供本院參酌，
        則揆諸前開裁判意旨，兩造就前開已經法院判斷之重要爭點法律關係，自不
        得再為任何相反之主張，是原告主張前開買賣契約係兩造通謀虛偽意思表示
        所為云云，實不足採。
  （三）次按房屋之拆除為一種事實上之處分，未保存登記不動產之受讓人，法律上
        雖未取得所有權，但仍取得事實上之處分權，受讓人自有拆屋之權能。又就
        不能登記之違章建築為買賣，依民法第九百四十六條第一項之規定，應以受
        交付在先者取得其所有權，而依同法第二項準用同法第七百六十一條規定之
        結果，受讓人已占有不動產者，於讓與合意時即生效力。最高法院八十年度
        台上字第二五一六號、五十四年度台上字第八三一號裁判可資參照。查，系
        爭建物為未經保存登記之不動產，雖無從辦理所有權登記及移轉登記，惟被
        告原既已占有系爭不動產，兩造嗣後並於九十年十二月二十日訂立前開買賣
        契約及租賃契約，自應認原告於讓與合意時已取得系爭建物事實上之處分權
        ，並將之出租予被告而為間接占有人，是原告以系爭建物無法辦理移轉登記
        及其未實際占有系爭建物為由，主張其就系爭建物無事實上處分權云云，自
        無可採，被告既因出賣系爭建物予原告，而喪失事實上處分權，則原告仍請
        求被告拆除系爭建物，自屬無據。
  （四）再查，系爭建物於九十一年六月二十六日經台南市政府強制拆除，以怪手將
        屋頂、二樓樓版、樓梯、牆壁等拆除破壞，使達到不勘使用之原則一節，已
        如前述，並有台南市政府前開函文及原告所提照片在卷可佐，原告復自承台
        南市政府拆除系爭建物牆壁後，就保持現狀迄今，屋內已無被告之物品等語
        （參本院九十三年四月十四日言詞辯論筆錄），堪認系爭建物自九十一年六
        月二十六日以後應已無法居住使用，是被告辯稱其自台南市政府拆除後已未
        占用系爭建物云云，尚堪採信。原告以被告仍無權占用系爭房屋為由，請求
        被告給付自九十一年六月二十六日起之損害金，即屬無據。又如附圖所示Ａ
        部分水泥地板雖為被告所舖設，然係於被告建造系爭建物時所一併舖設一節
        ，為兩造所不爭執，兩造嗣後於九十年十二月二十日訂立前開租賃契約時，
        該水泥地板既已存在，並由原告將系爭建物連同系爭土地一併出租予被告，
        則附圖所示Ａ部分水泥地板應係租賃時租賃物之原狀，是依前開租賃契約第
        十三條所約定被告於終止租約時應交還之租賃物原狀應係包括Ａ部分水泥地
        板之現狀，則原告以前開水泥地板係被告舖設為由，訴請拆除返還，亦無理
        由。
　（五）茲就系爭建物於九十一年六月二十六日經台南市政府拆除前，原告所得請求
　　　　被告給付之租金及不當得利損害金分述如下：
    １、查，被告於九十一年四月一日原告終止租約前，兩造間之租賃關係既仍存在
        ，被告依約即負有給付租金之義務，又被告辯稱其已給付至九十年十二月之
        租金等語，既為原告所不爭執，並主張被告自九十一年一月以後，僅給付二
        萬二千元租金等語，則依兩造於九十年十二月二十日所訂租賃契約（自九十
        一年一月一日起，每月租金為五萬六千元）之約定，被告自九十一年一月一
        日起至九十一年三月三十一日止，應給付租金計一十六萬八千元（56000×3
        ＝168000），扣除被告已給付之二萬二千元，尚積欠租金一十四萬六千元（
        000000－00000＝146000），原告依租賃契約請求此部分之租金，為有理由
        ，應予准許。
    ２、又按民法第八百二十一條規定，各共有人對於第三人，得就共有物之全部，
        為本於所有權之請求。所謂本於所有權之請求，係指民法第七百六十七條所
        規定之物權的請求權而言，至債權的請求權，則不在民法第八百二十一條規
        定之列，僅於共有物被侵害，請求損害賠償，而其給付不可分者，依民法第
        二百九十三條之規定，各共有人方得為共有人全體請求向其全體為給付（司
        法院院字第一九五０號解釋參照）。本件上訴人訴請被上訴人給付不當得利
        部分，核屬可分之金錢債權，各該上訴人僅得按其應有部分，請求被上訴人
        返還所受利益，尚不得依民法第八百二十一條規定為全體共有人訴請被上訴
        人向上訴人及其他共有人為給付，最高法院八十五年度台上字第二三九一號
        裁判可資參照。查，被告自九十一年四月一日起至九十一年六月二十五日止
        ，因占有使用系爭建物而受有利益，致原告受有損害，原告固得依不當得利
        請求被告給付相當於租金之損害金，惟系爭一二六地號土地共有人除原告五
        人外，尚有訴外人林幸助及蕭素華，則依前開裁判要旨，原告僅得依其應有
        部分請求，合先敘明。
    ３、再按城市地方房屋之租金，以不超過土地及其建築物申報總價年息百分之十
        為限。土地法第九十七條第一項定有明文，又前開規定於租用基地建築房屋
        準用之，同法第一百零五條亦定有明文。查，前開租賃契約租金額不論係二
        萬二千元（自八十九年七月一日起至九十年十二月三十一日止）或五萬六千
        元（自九十一年一月一日起至九十二年六月三十日止），均僅以土地部分（
        未包括房屋）各一萬一千元或各二萬八千元計算一節，為原告所自承；又系
        爭一二二、一二六地號土地八十九年七月申報地價均為每平方公尺三萬六千
        零八十元，亦有原告所提土地登記謄本附卷可佐，參諸前開土地位處中區，
        附近商店林立等情，本院認被告所受利益應以前開土地申報總價年息百分之
        六計算為適當，即系爭一二二地號土地部分被告每月所受相當於租金之利益
        應為九千七百四十二元（36080×54×6%÷12＝9741.6 ，元以下四捨五入）
        ，系爭一二六地號土地部分被告每月所受相當於租金之利益應為九千五百六
        十一元（36080×53×6%÷12＝9561.2 ，元以下四捨五入）。是自九十一年
        四月一日起至九十一年六月二十五日止，就系爭一二二地號土地部分，被告
        應給付共有人即原告丁○○（應有部分二分之一）、原告丙○○（應有部分
        二分之一）共計二萬七千六百零二元（9742×2＋9742×25/30＝27602.3 ，
        元以下四捨五入）。就系爭一二六地號土地部分，被告所受相當於租金之利
        益為二萬七千零九十元（9561×2＋9561×25/30＝27089.5 ，元以下四捨五
        入），是依原告應有部分比例（原告丁○○應有部分七十分之三、原告丙○○應有部分七十分之三、原告戊○○應有部分三十五分之八、乙○○○應有
        部分三十五分之八、己○○○應有部分三十五分之八），被告應給付原告共
        計二萬零八百九十八元（27090×54/70＝20898）。
　　３、再按二人互負債務，而其給付種類相同，並均屆清償期者，各得以其債務，
　　　　與他方之債務，互為抵銷，民法第三百三十四條第一項前段定有明文。查，
　　　　被告辯稱原告尚未依前開買賣契約給付價金二十萬元等語，既為原告所不爭
　　　　執，則被告主張以其應付之租金及不當得利損害金與原告應付之價金相互抵
　　　　銷，應予准許。核被告應給付原告之租金及不當得利損害金共計一十九萬四
　　　　千五百元（146000＋27602＋20898＝194500），與原告應給付被告之價金二
　　　　十萬元抵銷結果，被告前開給付義務已因抵銷而消滅。
五、從而，原告依所有權法律關係，請求被告將如附圖所示Ａ、Ｂ、Ｃ地上物拆除，
    將系爭一二二地號土地返還原告丁○○、丙○○，將系爭一二六地號土地返還原
    告五人及其他共有人林幸助、蕭素華，並請求被告給付租金一十四萬六千元，及
    自九十一年四月一日起至返還前開土地之日止按月五萬六千元計算之損害金，均
    為無理由，應予駁回。
六、原告之訴既經駁回，其假執行之聲請已失所附麗，應併駁回之。
七、訴訟費用負擔之依據：民事訴訟法第七十八條。
中　　　華　　　民　　　國　　九十三　　年　　　八　　　月　　　四　　　日
                              臺灣臺南地方法院民事第二庭
~B法　　　官　林育幟
右為正本係照原本作成
如對本判決上訴，須於判決送達後廿日內向本院提出上訴狀
中　　　華　　　民　　　國　　九十三　　年　　　八　　　月　　　四　　　日
~B法院書記官　曾盈靜
